臺灣嘉義地方法院刑事判決                          九十一年度易字第一二八號
    公  訴  人  臺灣嘉義地方法院檢察署檢察官
    被      告  丙○○
右列被告因恐嚇案件，經檢察官提起公訴（九十一年度偵字第三五五號），本院判決
如左：
    主  文
丙○○以加害生命之事恐嚇他人，致生危害於安全，處拘役參拾日，如易科罰金，以
參佰元折算壹日。
    事  實
一、丙○○於九十年十一月九日十五時許，在嘉義縣民雄鄉大崎村內埔仔一之一號前
    甲○○所經營之麵攤，因友人乙○○（即甲○○之夫）不肯出借國民身分證資以
    擔保其借款而外出一事，竟心生不悅，乃未經同意走進該麵攤持取菜刀一支，先
    持該菜刀之刀背敲打甲○○之手部（未成傷）並作勢欲砍，復出言恫嚇：「今天
    殺不到妳老公（即乙○○），就先殺妳好了」等語，甲○○聞後因而心生畏懼，
    致生危害於安全，乃反抗推開丙○○往外跑出，其間丙○○復接續對甲○○恫嚇
    ：「要殺妳們全家」等語，未久則速騎機車離開該現場。嗣經警據報處理，始循
    線查獲上情。
二、案經甲○○訴由嘉義縣警察局民雄分局報請台灣嘉義地方法院檢察署檢察官偵查
    起訴。
    理  由
一、訊據被告丙○○固不否認與乙○○係多年之好友，當天於酒後向乙○○借身分證
    ，惟矢口否認有右揭犯行，辯稱：當天借不到身分證就回家，並無說殺不到你老
    公就先殺你，也沒有說要殺你們全家等話，亦無拿菜刀背打甲○○，且未作勢要
    殺他，也沒有拿菜刀云云。然查：
（一）右揭被告手持麵攤之菜刀作勢欲砍及出言恐嚇之犯罪事實，業據告訴人甲○○
      於警訊、偵查及本院調查時指訴甚詳，其供稱：（問：九十年十一月九日三點
      ，被告有無在嘉義縣民雄鄉大崎村內埔仔一之一號甲○○的麵攤，拿菜刀要殺
      甲○○並恐嚇「今天殺不到你老公乙○○」就先殺你，還說要殺甲○○全家等
      語？）被告有拿菜刀敲打我的手臂，他有說今天殺不到我老公改天要殺我們全
      家，我當時很害怕，當時只有我與被告在場無其他人。（問：被告是否在九十
      年十一月九日三點，在你經營的麵攤拿菜刀要殺你，並出言恐嚇你要殺你老公
      及你全家？）當時我是先跑出去，之後他才追上我並且說要殺我全家，跟起訴
      書所載相同，他當時是要向我老公借身分證作擔保，我老公不願意，他才出言
      恐嚇我等語（見本院九十一年三月二十七日筆錄）。復經證人即告訴人之夫乙○○於偵查中證述屬實，其證稱：（問：九十年十一月九日十五時許被告是否
      有到妳的麵攤找你？）有，他要向我借身分證作保證人，他可能是要向人借錢
      ，當時我並未同意，約隔一、二十分鐘後，我就出外至隔壁聊天。（問：事後
      當日被告是否有拿菜刀做勢恐嚇你太太？）是的，但當時我並未在場，事後我
      太太告訴我此事。（問：當時你太太是否報案處理？）是的。當時被告可能有
      喝酒情緒不好才出言恐嚇等語（見偵查卷第十二、十三頁）。
（二）且被告於偵查中亦供稱：而後她（指甲○○）把菜刀交給我，否則我就要死，
      不久我就把菜刀放回原處等語（見偵查卷第十三頁反面）。依上開被告之供述
      ，足見被告確有持菜刀之行為。故而被告事後於本院辯稱其沒拿菜刀云云，顯
      係事後卸責之詞，不足可採。又設若當時被告確無出言恐嚇，衡情豈有先問告
      訴人菜刀何在，進而未經同意手持菜刀，甚至手持菜刀之刀背敲打告訴人之手
      部之理？再者，被告亦坦承其因要借錢叫乙○○做保證人，但當時乙○○不肯
      而外出未回及其有喝一點酒且與乙○○係多年之好友等情不諱。是而被告既與
      甲○○並無任何糾紛或仇隙，衡情應非無端偽述加以構陷。此外並有菜刀相片
      一張可證。
（三）合上足證，告訴人甲○○上開指述被告持菜刀之刀背敲打其手部，且作勢欲砍
      ，復出言恫嚇：「今天殺不到妳老公（即乙○○），就先殺妳好了」、「要殺
      妳們全家」等語，應非子虛，實係真實可採。又被告手持菜刀行為作勢欲砍，
      復出言恫嚇告訴人甲○○要殺死他們全家，其客觀上亦足生危害於甲○○，而
      致告訴人因而心生畏懼。又被告於心智正常之狀態下，而出言恐嚇他人，足見
      被告對此行為乃係有所認識，且有意使其發生，足證其主觀上對此有故意之犯
      意甚明。故而被告前開所辯，應係事後意圖卸責之詞，委不足採。事證明確，
      被告犯行堪以認定。
二、被告持菜刀之刀背敲打甲○○手部，且作勢欲砍，復以「今天殺不到妳老公（即
    乙○○），就先殺妳好了」、「要殺妳們全家」等語恫嚇甲○○，致甲○○心生
    畏懼，核其所為，係犯刑法第三百零五條之恐嚇罪。爰審酌被告僅係持刀恫嚇，
    惟未為實害行為，而此對告訴人造成心理之畏懼，犯罪後否認犯行，態度不佳等
    一切情狀，量處如主文所示之刑，並諭知易科罰金之折算標準。
據上論斷，應依刑事訴訟法第二百九十九條第一項前段，刑法第三百零五條、第四十
一條第一項前段、罰金罰鍰提高標準條例第一條前段、第二條判決如主文。
本案經檢察官游悅晨到庭執行職務
中      華      民      國    九十一    年      五      月      六      日
                                臺灣嘉義地方法院刑事第一庭
                                        法  官  馮  保  郎
右正本證明與原本無異。
如不服本判決，應於判決送達後十日內向本院提出上訴狀( 應附繕本 )。
中      華      民      國    九十一    年      五      月      六      日
                                        書記官  林  育  興
附  錄：
刑法第三百零五條：以加害生命、身體、自由、名譽、財產之事，恐嚇他人致生危害
                  於安全者，處二年以下有期徒刑、拘役或三百元以下罰金。
